【裁判字號】    89,易,2809
【裁判日期】    890913
【裁判案由】    竊盜
【裁判全文】
臺灣高雄地方法院刑事判決                        八十九年度易字第二八九號
    公  訴  人  臺灣高雄地方法院檢察署檢察官
    被      告  甲○○
右列被告因竊盜案件，經檢察官提起公訴（八十九年度偵字第一二八九五號），本院
判決如左：
    主  文
陳鳳鴻共同攜帶兇器竊盜，累犯，處有期徒刑柒月。
    事  實
一、甲○○於民國八十七年間因竊盜案件，經本院判處有期徒刑五月確定，於八十七
    年八月十九日執行完畢，猶不知悔改，復夥同另名不詳姓名之成年女子，共同基
    於意圖為自己不法所有之犯意，於八十九年六月七日二十時二十分許，在高雄縣
    鳳山市○○路四十號即高雄長庚紀念醫院旁停車場內，趁該院看管人員乙○○不
    注意之際，由該不詳姓名女子持客觀上足以對人之身體、生命安全造成威脅之鐵
    製剪刀剪斷放置於該處之電纜線，而由甲○○將剪斷之電纜線拿至其所騎乘之車
    牌號碼ＯＥＲ－四九九號機車放置，以此方式竊取乙○○所保管監督之電纜線四
    條（每條長四十呎，四條約值新台幣五千元）得手。嗣八十九年六月七日二十時
    三十分許，在高雄縣鳳山市○○路三八巷八之二號前為警查獲，並扣得電纜線四
    條，而該不詳姓名之女子則趁機逃逸。
二、案經高雄縣警察局鳳山分局報請台灣高雄地方法院檢察署檢察官偵查起訴。
    理  由
一、訊據被告甲○○矢口否認有竊盜行為，辯稱：該電纜線是不詳姓名女子所剪斷，
    伊只是幫她搬上自己所騎之機車而已，伊不認識該名女子云云。惟查，被告如不
    認識該姓名不詳之女子，則為何該女子以剪刀剪斷電纜線後，被告要幫忙拿至自
    己所騎乘之車號ＯＥＲ－四九九號機車上？且其於警訊、偵查及本院審理中均供
    稱上開查獲之電纜線伊要拿去賣等語，足認被告與上開不詳姓名名女子間，就竊
    取電纜線之行為，有犯意之聯絡及行為之分擔，被告上開辯解，違悖常情，顯係
    卸責之詞，不足採信。此外，復有被害人乙○○之指述及贓物領結、照片等附卷
    可資佐證，被告犯行洵堪認定。
二、按上開不詳姓名女子所持以剪斷電纜線剪刀係鐵製，約半呎長，前端尖銳，刀刃
    可剪斷電纜線等情，業據被告於審理時供述明確，其既足以剪斷電纜線，則對人
    之身體、生命安全客觀上必然造成威脅，係屬兇器無疑。核被告所為，係犯刑法
    第三百二十一條第一項第三款之帶兇器竊盜罪，公訴人認被告所犯係刑法第三
    百二十條第一項之普通竊盜罪，尚有未洽，起訴法條應予變更。其與上開不詳姓
    名女子間，就本件行為有犯意聯絡及行為分擔，為共同正犯。末查，被告於八十
    七年間因竊盜案件，經本院判處有期徒刑五月確定，於八十七年八月十九日執行
    完畢之事實，有台灣高等法院被告全國前案紀錄表附卷可稽，其於執行完畢後，
    五年內再犯最重本刑為有期徒刑以上罪，屬累犯，依法加重其刑。爰審酌被告貪
    圖不法所有而竊取他人物，惟所竊得之物價值非鉅等一切情狀，量處如主文所示
    之刑。
據上論斷，應依刑事訴訟法第二百九十九條第一項前段、第三百條，刑法第二十八條
、第三百二十一條第一項第三款、第四十七條，判決如主文。
中      華      民      國      八十九      年      九    月    十三    日
                                  臺灣高雄地方法院刑事庭
                                      法  官    吳  宏  榮
右正本證明與原本無異。
如不服本判決，應於判決送達後十日內，向本院提出上訴狀。
                                      書記官呂  怜  勳
中      華      民      國      八十九      年      九    月    十三    日
附錄本案論罪科刑法條：
刑法第三百二十一條第一項第三款
犯竊盜罪而有左列情形之一者，處六月以上五年以下有期徒刑：
三、攜帶兇器而犯之者。


司法院資訊處製作；財團法人民間司法改革基金會備份。
